【裁判字號】    98,易,839
【裁判日期】    980430
【裁判案由】    家庭暴力防治法
【裁判全文】
臺灣臺北地方法院刑事判決               98年度易字第839號
公  訴  人  臺灣臺北地方法院檢察署檢察官
被      告  甲○○
上列被告因家庭暴力防治法案件，經檢察官提起公訴（98年度偵
字第1554號），經本院判決如下：
    主  文
甲○○以強暴妨害人行使權利，處有期徒刑月，如易科罰金，
以新臺幣壹仟元折算壹日。緩刑貳年，緩刑期間付保護管束。
    事  實
一、緣甲○○原係乙○○之配偶，惟於民國96年5 月1 日業登記
    離婚，屬家庭暴力防治法第3 條第1 款之家庭成員。離婚後
    二人子女監護權約定由雙方共同行使，與甲○○同住，但乙
    ○○得隨時探望。於97年7 月7 日下午5 時許，甲○○帶同
    小孩返回臺北縣新店市○○路○ 段199 號6 樓住處，見乙○
    ○於屋內，竟基於阻止乙○○撥打電話、離去之故意，以強
    暴之方法，出手將乙○○推倒、取走乙○○之皮包，妨害乙
    ○○行使上開權利。
二、案經被害人乙○○訴請臺北縣政府警察局新店分局報告臺灣
    臺北地方法院檢察署檢察官偵查後起訴。
    理  由
一、訊據被告甲○○就於前揭時地與告訴人乙○○二人發生爭執
    ，而出手推倒告訴人以阻止撥打電話，並取走告訴人皮包，
    以阻止告訴人離去等事實，於本院審理中均自白不諱（見本
    院98年4月27日筆錄），且查：
  (一)有證人即告訴人乙○○之證述；
  (二)行動電話簡訊內容列印照片2 張（見偵查卷第19頁）：記載
    「碧琪昨天下午對你所作的行為在此對你致上十二萬分的欠
    意我錯了對不起我情緒低落而失控但請你讓女兒跟我聯絡拜
    託你」（00-00-00  00：51）等語在卷可稽。
  (三)是依上開證人指述內容及卷附之文書證物等補強證據已足資
    擔保被告於本院調查、審理中所為之上開任意性自白之真實
    性，按據刑事訴訟法第156 條之規定，自得據被告前開任意
    性自白及各該補強證據，採信被告任意、真實之自白，認本
    件事證明確，被告犯行洵堪認定，應予依法論科。
二、核被告所為，係犯刑法第304 條第1 項之強制罪。爰審酌被
    告犯罪之動機、目的、犯罪時所受之刺激、犯罪之手段、犯
    人之生活狀況、品行、智識程度、犯人與被害人平日之關係
    、犯罪所生之危險或損害、犯罪後之態度等一切情狀，判處
    如主文所示之刑，並諭知易科罰金之折算標準。又因本件業
    經告訴人於本院陳明原諒被告，且被告前未曾受有期徒刑以
    上刑之宣告，有臺灣高等法院被告前案紀錄表附卷可稽，已
    符合緩刑條件，實希利用諭知緩刑之2 年期間，透過交付觀
    護人之保護管束，由觀護人予以督導或監管，期能使被告與
    告訴人之家庭關係趨於正常化，避免家庭暴力之再發生，是
    依據刑法第74條第1 項第1 款、家庭暴力防治法第38條第1
    項，宣告緩刑2年並付保護管束。
據上論斷，應依刑事訴訟法第299 條第項前段，家庭暴力防治法
第38條第1 項，刑法第304 條第1 項、第41條第1 項前段、第74
條第1項第1款，刑法施行法第1條之1，判決如主文。
本案經檢察官楊智綸到庭執行職務
中    華    民    國    98    年    4     月    30    日
                  刑事第四庭  法  官  郭惠玲
以上正本證明與原本無異。
如不服本判決應於收受送達後10日內向本院提出上訴書狀，並應
敘述具體理由；其未敘述上訴理由者，應於上訴期間屆滿後20日
內向本院補提理由書（均須按他造當事人之人數附繕本）「切勿
逕送上級法院」。告訴人或被害人如對於本判決不服者，應具備
理由請求檢察官上訴，其上訴期間之計算係以檢察官收受判決正
本之日期為準。
中    華    民    國    98    年    4    月    30     日
                              書記官  江虹儀
附錄本案論罪科刑法條全文：
刑法第304條（強制罪）
以強暴、脅迫使人行無義務之事或妨害人行使權利者，處3 年以
下有期徒刑、拘役或3 百元以下罰金。
前項之未遂犯罰之。


司法院資訊處製作；財團法人民間司法改革基金會備份。
